臺灣臺北地方法院刑事判決　　　　　　　 94年度訴緝字第5號
　　公　訴　人　臺灣臺北地方法院檢察署檢察官
　　被　　　告　甲○○
　　指定辯護人　本院公設辯護人　沈芳萍
上列被告因偽造文書等案件，經檢察官提起公訴（臺灣臺北地方
法院檢察署八十六年度偵字第二三五七七號、八十七年度偵字第
八三七八號），及移送併案審理（臺灣臺北地方法院檢察署八十
七年度偵字第九二一三號、臺灣士林地方法院檢察署八十八年度
偵字第一九一號），本院判決如下：
    主  文
甲○○共同意圖供行使之用，而偽造有價證券，累犯，處有期徒
刑參年貳月。
如附表一所示之受款人為玉山商業銀行、票面金額新臺幣十四萬
元、發票日民國八十六年八月二十八日、到期日民國八十六年十
二月二十八日本票壹紙關於偽造共同發票人乙○○名義部分；如
附表二所示文書內之偽造丙○○署押暨印文、偽造乙○○署押暨
印文；如附表三所示之偽造丙○○印章壹枚、偽造乙○○印章參
枚，均沒收之。
    事  實
一、甲○○曾於民國八十五年間，因違反動產擔保交易法案件，
    經本院以八十五年度易字第六二六一號判決有期徒刑二月確
    定，甫於八十六年六月三十日易科罰金執行完畢，詎仍不知
    悔改：
（一）緣周明仁（業經另案判決偽造文書罪確定）於八十六年間
      因經濟拮据，與參加融資公司互助會而認識之甲○○商議
      ，擬以周明仁之母乙○○所有，坐落在臺北市○○街二一
      ○巷十一弄十二號二樓房屋及基地臺北市○○區○○段一
      小段三九一地號土地所有權應有部分四分之一為財力擔保
      ，向銀行申請信用卡及辦理貸款，所貸得款項部分由周明
      仁取得，部分由甲○○取得，繼而由甲○○向同樣參加融
      資公司互助會而認識之張繼忠之母黃妙蘭（業經另案判決
      偽造文書、偽造有價證券、詐欺罪確定），以乙○○年邁
      中風，央其出面冒充乙○○，矇混戶政與地政機關，申領
      乙○○名義之國民身分證、印鑑證明及上述不動產之房地
      所有權狀等證件，俾向銀行申請信用卡及辦理貸款，並向
      黃妙蘭許以報酬，而徵得黃妙蘭同意冒充乙○○，１、甲○○因不欲顯露其真實身分，先單獨基於侵占遺失物及行
      使偽造私文書之犯意，意圖為自己不法之所有，冒充其係
      丙○○，於八十六年七月二十八日，侵占持用其前所拾得
      之丙○○身分證，並委託不知情刻印商偽造「丙○○」印
      章一枚（如附表三(一)所示），而以上述印章偽造「丙○○
      」印文，及偽簽「丙○○」署押於「開戶印鑑卡」上持以
      行使，向上海商業儲蓄銀行申請開立丙○○名義之該銀行
      第「三一四五－四」號活期儲蓄存款帳戶，以供其備用；
      ２、甲○○嗣承繼上開行使偽造私文書之概括犯意，及與
      周明仁、黃妙蘭三人共同基於行使偽造私文書及使公務員
      登載不實文書之概括犯意聯絡，先於八十六年八月間某日
      ，由周明仁在臺北市士林區委託不知情之刻印商偽造「乙○○」印章一枚（如附表三(二)編號Ａ所示），交由甲○○
      保管備用，三人隨即相偕於同年八月五日拍攝黃妙蘭之照
      片、共赴臺北市大安區戶政事務所，由黃妙蘭冒充乙○○
      ，謊稱國民身分證於當日遺失，使用上述偽造印章偽造「
      乙○○」印文於「補領國民身分證申請書」上持以行使，
      以明知為不實之事項使該管公務員登載於職務上掌管之公
      文書，而於同日核發內容為身分證遺失正補發中之第二二
      七○號證明書，嗣即於同年八月九日行使該登載不實之「
      身分證遺失補發證明書」，換領貼有黃妙蘭照片之乙○○
      名義之國民身份證（內載八十六年八月五日補發）；嗣又
      於同年八月十一日，相偕至同前戶政事務所，由黃妙蘭偽
      簽「乙○○」署押，及使用上述偽造之印章偽造「乙○○
      」印文於「印鑑登記證明申請書」上持以行使，將該偽造
      印章虛偽登記為乙○○之印鑑章，以明知為不實之事項使
      該管公務員登載於職務上掌管之公文書，而據以核發戶印
      證字第0000000號印鑑證明四份；於同日再相偕至
      臺北市大安地政事務所，謊稱乙○○所有之前述不動產所
      有權狀於八十六年七月十三日遺失，使用上述偽造之印鑑
      章偽造「乙○○」印文於「土地登記申請書」、「切結書
      」上持以行使，連同前揭冒名申領之補發國民身分證影本
      、印鑑證明，向該地政事務所申請補發土地及建物所有權
      狀，以明知為不實之事項使該地政事務所公務員登載於職
      務上掌管之土地及地上改良物登記簿，而據以補發土地及
      建物所有權狀，均轉交由甲○○持有；嗣於同年八月十三
      日，復相偕至中國信託商業銀行敦化南路分行，由黃妙蘭
      冒充乙○○稱欲申請信用卡及以周明仁為副卡申請人，而
      由黃妙蘭偽簽「乙○○」署押，及使用上述偽造之印鑑章
      偽造「乙○○」印文於「信用卡申請書」上持以行使，向
      中國信託商業銀行申請領用威士Visa信用卡，於該銀行將
      正、副信用卡寄交乙○○母子之住處後，即由周明仁收受
      持卡消費；
（二）１、甲○○於取得前述乙○○名義之印鑑章及證件後，在
      周明仁不知情狀況下，與黃妙蘭共同承前行使偽造私文書
      之概括犯意聯絡，渠等並另與成年女子張李碧珍（現由臺
      灣士林地方法院檢察署通緝中）共同基於行使偽造私文書
      、偽造有價證券、詐欺之犯意聯絡，於八十六年八月二十
      二日，由張李碧珍向玉山商業銀行天母分行申請核貸消費
      者貸款二十五萬元，黃妙蘭再冒充乙○○充當連帶保證人
      ，由黃妙蘭偽簽「乙○○」署押，及使用上述偽造之印鑑
      章（如附表三(二)編號Ａ所示）偽造「乙○○」印文在「消
      費者貸款申請暨徵信批覆表」上，佯示乙○○同意為該筆
      貸款債務負連帶保證清償責任，共同持以行使向該銀行提
      出申貸；進而於該銀行同意貸予十四萬元後，於同年八月
      二十八日，共同意圖供行使之用，由黃妙蘭偽簽「乙○○
      」署押，及使用上述偽造之印鑑章偽造「乙○○」印文在
      張李碧珍所具名簽發、面額為十四萬元、發票日為同年八
      月二十八日、到期日為同年十二月二十八日、受款人為玉
      山商業銀行之借款擔保本票上，偽造「乙○○」名義為共
      同發票人，及在張李碧珍所具與該銀行之「約定書」上，
      偽造「乙○○」名義為連帶保證人，佯示乙○○承諾為該
      筆借款債務連帶保證清償之旨，共同持以行使交付予該銀
      行，使玉山商業銀行天母分行陷於錯誤，如數貸款十四萬
      元予張李碧珍，張李碧珍嗣將部分款項轉入甲○○所指定
      之帳戶內，而該筆貸款除繳納部分本息外，餘款十二餘萬
      元均未繳納；２、甲○○與黃妙蘭嗣再共同承前行使偽造
      私文書、詐欺之概括犯意聯絡，先由甲○○於不詳時、地
      ，委託不知情之刻印商偽造「乙○○」印章一枚（如附表
      三(二)編號Ｂ所示）；嗣於八十六年九月間，由黃妙蘭冒充
      乙○○充當借款人，並由甲○○另邀不知情之張美倫為連
      帶保證人，向臺北市○○路之中國信託商業銀行總行營業
      部申請信用貸款三十六萬元及房屋貸款二百十六萬元（原
      擬申貸三百萬元，嗣因甲○○得悉貸款額度未滿三百萬元
      可免現場勘估擔保物使用情況，向該銀行佯稱房屋業已出
      租於第三人師景樑，於黃妙蘭不知情之狀況下，再次委刻
      另枚偽造「乙○○」印章一枚《如附表三(二)編號Ｃ所示》
      ，而由甲○○偽簽「乙○○」署押，及以該偽造之印章偽
      造「乙○○」印文，單獨偽造出租人為乙○○、承租人為
      師景樑、標的物為坐落在臺北市○○街二一○巷十一弄十
      二號二樓、日期為八十六年七月四日之租約一紙，持以傳
      真方式寄發該銀行，而將申貸金額自動降至二百十六萬元
      以規避勘估），並於八十六年九月二十一日，由黃妙蘭偽
      簽「乙○○」署押，及由黃妙蘭、甲○○以上開未使用於
      偽造租約之印章（如附表三(二)編號Ｂ所示）偽造「乙○○
      」印文，共同偽造「乙○○」名義之「借據」二紙及「授
      權書」、「承諾書」、「切結書」、「通知書」、「委託
      書」、「同意書」各一紙，持以行使向該銀行申辦前述貸
      款；復於同年九月二十二日，由黃妙蘭偽簽「乙○○」署
      押，及以前揭甲○○所執有、由周明仁交付、已向戶政機
      關登記之偽造乙○○印鑑章（如附表三(二)編號Ａ所示）偽
      造「乙○○」印文於「存款相關性服務業務申請約定書」
      及「開戶印鑑卡」上，持以行使在該銀行開立第「000
      0000000000」號活期儲蓄存款帳戶，並申領提
      款卡交付甲○○持有，作為貸款核准後提取銀行撥付款項
      之用；再於同年九月二十四日，由黃妙蘭、甲○○以前揭
      偽造之印鑑章（如附表三(二)編號Ａ所示）偽造「乙○○」
      印文於「抵押權設定契約書」、「土地登記申請書」持以
      行使，連同前揭冒名申領之國民身分證影本、補發土地及
      建物所有權狀，向臺北市大安地政事務所佯示以乙○○為
      登記義務人，就乙○○所有前述不動產申請辦理最高限額
      三百零三萬元之抵押權設定登記予中國信託商業銀行，以
      明知為不實之事項使承辦公務員登載於職務上掌管之不動
      產登記簿，據此核發他項權利證明書予不知情之中國信託
      商業銀行，及使該銀行陷於錯誤，依所請核准上述二筆貸
      款，嗣於同年九月二十五日，撥付二百五十二萬元存入借
      戶所指定之上述活期儲蓄存款帳戶；黃妙蘭於撥款當日，
      使用前揭偽造之印鑑章（如附表三(二)編號Ａ所示）偽造「
      乙○○」印文於取款憑條，持交甲○○行使領取其中一百
      五十萬元，餘款除由甲○○單獨於同月二十六日、三十日
      ，以前揭偽造之印鑑章（如附表三(二)編號Ａ所示）偽造「
      乙○○」印文於取款憑條，持以分別領取四十萬元及二十
      五萬元外，均由甲○○於同年九月二十六至同年十月二日
      間，以所持上述活期儲蓄存款帳戶之提款卡提取殆盡，而
      該筆貸款嗣後全未繳納任何本息；
（三）甲○○就黃妙蘭前揭參與行為，陸續交付黃妙蘭五萬四千
      元之報酬；而以上行使偽造私文書與使公務員登載不實之
      行為，關於向金融機構行使部分，各足生損害於乙○○及
      各銀行之財產與信用利益，關於向行政機關行使部分，除
      足損乙○○之合法權益外，亦足生損害於公眾對戶政、地
      政登記管理體制之信賴（偽造之署押、印文及枚數，詳如
      附表所示）。嗣乙○○因接獲中國信託商業銀行寄發之借
      據而追問周明仁，周明仁遂於八十六年十月六日其犯罪未
      經有偵查權限之公務員發覺前，前往法務部調查局臺北市
      調查處自首並檢舉甲○○、黃妙蘭，嗣並到案接受裁判；
      黃妙蘭亦於同年十月十三日由周明仁陪同前往臺北市調查
      處投案，而循線查悉上情，甲○○則經通緝後始到案。
二、案經臺北市政府民政局移送臺灣臺北地方法院檢察署檢察官
    偵查起訴（臺灣臺北地方法院檢察署八十六年度偵字第二三
    五七七號、八十七年度偵字第八三七八號），及法務部調查
    局臺北市調查處移送臺灣臺北地方法院檢察署檢察官、暨周
    明仁告發由臺灣士林地方法院檢察署檢察官分別移送併案審
    理（臺灣臺北地方法院檢察署八十七年度偵字第九二一三號
    、臺灣士林地方法院檢察署八十八年度偵字第一九一號）。
    理  由
一、訊據被告甲○○於審理中坦承確有行使偽造私文書、使公務
    員登載不實、詐欺及侵占遺失物之犯行不諱（見本院九十四
    年六月二十九日審理筆錄），並據共犯周明仁、黃妙蘭、張
    李碧珍分別於調查、偵查及審理中坦供前情在卷，核與被害
    人丙○○、乙○○於調查、偵查及審理中所為指訴相符，且
    經證人張美倫、中國信託商業銀行貸款承辦人洪國焜於調查
    、偵查及審理中證述綦詳；復有八十六年八月五日臺北市大
    安區戶政事務所補領國民身份證申請書及身分證遺失補發證
    明書（見八十六年度偵字第二三五七七號卷第七、八頁）、
    乙○○名義之中國信託商業銀行第「0000000000
    000」號活期儲蓄存款帳戶開戶資料及存款明細表（見同
    上卷第五五、五六頁）、丙○○名義之上海商業儲蓄銀行第
    「三一四五－四」號活期儲蓄存款帳戶開戶印鑑卡、身分證
    影本（見同上卷第五八至六○頁）、中國信託商業銀行訴請
    債務人乙○○、張美倫清償借款之本院八十六年度訴字第三
    六三九號民事判決、玉山商業銀行對債務人乙○○聲請假扣
    押之本院八十七年度裁全字第五七九號裁定（見同上卷第七
    六至七九、第八四頁）；八十六年八月十一日臺北市大安地
    政事務所補發權狀土地登記申請書、登記清冊、切結書、印
    鑑證明、八十六年九月二十四日臺北市大安地政事務所抵押
    權設定土地登記申請書、抵押權設定契約書（見本院八十七
    年度訴字第八一四號卷第五○至六一頁）、八十六年八月十
    三日中國信託商業銀行信用卡申請書（見同上卷第六三至六
    五頁）、八十六年八月二十二日玉山商業銀行消費者貸款申
    請暨徵信批覆表、八十六年八月二十八日票面金額十四萬元
    之本票、約定書（見同上卷第八七至九○頁）、八十六年八
    月十一日臺北市大安戶政事務所印鑑證明登記申請書（見同
    上卷第九五至九六頁）、八十六年九月二十五、二十六、三
    十日中國信託商業銀行取款憑條三張，八十六年九月二十二
    日乙○○名義之中國信託商業銀行第「000000000
    0000」號活期儲蓄存款帳戶之開戶印鑑卡、存款相關性
    服務業務申請約定書」（見同上卷第一五二至一五八頁）；
    八十六年九月二十一日中國信託商業銀行借據二紙、授權書
    、個人授信批覆書、承諾書、切結書、通知書、委託書、同
    意書、偽造房屋租賃契約書、土地及建物登記謄本（見八十
    七年度偵字第九二一三號併辦案件之法務部調查局臺北市調
    查處卷第十四頁以下）附卷可稽，足認被告於審理中出於任
    意性之自白犯罪，與事實相符而堪採信，犯罪事證明確。
二、核被告甲○○所為，係犯刑法第二百零一條第一項之偽造有
    價證券罪，同法第二百十六條、第二百十條、第二百十四條
    之偽造文書罪（行使偽造私文書及使公務員登載不實文書罪
    ），同法第三百三十九條第一項之詐欺罪，同法第三百三十
    七條之侵占遺失物罪。被告甲○○與周明仁、黃妙蘭二人，
    就犯罪事實（一）２關於冒名申請身分證、印鑑證明、土地
    及建物所有權狀、信用卡部分所涉之偽造文書罪（含使公務
    員登載不實部分），被告甲○○與黃妙蘭、張李碧珍就犯罪
    事實（二）１關於向玉山商業銀行冒名申請貸款部分所涉之
    偽造文書罪、偽造有價證券罪及詐欺罪，被告黃妙蘭、甲○○就犯罪事實（二）２關於商業銀行冒名申請貸款所涉之偽
    造文書罪（含使公務員登載不實部分，不含行使偽造租約部
    分）及詐欺罪，各有犯意聯絡及行為分擔，為共同正犯。被
    告甲○○利用不知情之刻印商偽造「丙○○」及「乙○○」
    印章部分，為間接正犯。被告甲○○在文書上偽造「丙○○
    」署押及印文之行為，及在文書及票據上偽造「乙○○」署
    押及印文之行為，各係偽造私文書、偽造有價證券之階段行
    為，而偽造私文書、使公務員就「身分證遺失補發證明書」
    登載不實及行使偽造有價證券之低度行為，各為較高度之行
    使偽造私文書、行使以不實事項使公務員登載文書及偽造有
    價證券犯行所吸收，均不另論罪。被告先後各次行使偽造私
    文書及使公務員登載不實（不含已為行使行為所吸收之有關
    登載不實之「身分證遺失補發證明書」部分）及詐欺取財犯
    行，時間相近，所犯各係構成要件相同之罪名，顯各係出於
    概括犯意為之，應分別依連續犯之規定論以一罪，並加重其
    刑。被告所犯侵占遺失物罪、偽造文書罪、偽造有價證券罪
    、詐欺罪各罪間，有方法結果之牽連關係，應從一重之偽造
    有價證券罪處斷。被告甲○○曾於八十五年間，因違反動產
    擔保交易法案件，經本院以八十五年度易字第六二六一號判
    決有期徒刑二月確定，甫於八十六年六月三十日易科罰金執
    行完畢等情，有臺灣高等法院被告全國前案紀錄表可參，其
    受有期徒刑之執行完畢，五年以內再犯本件有期徒刑以上之
    罪，為累犯，應依法遞加重其刑。起訴書雖未記載被告甲○○偽造有價證券及關於行使登載不實之「身分證遺失補發證
    明書」部分，但既為裁判上一罪，依刑事訴訟法第二百六十
    七條規定，應認起訴效力及於全部犯罪事實，本院自應併予
    審究；又臺灣臺灣臺北地方法院檢察署八十七年度偵字第九
    二一三號（關於冒名申請身分證、印鑑證明、土地及建物所
    有權狀，及向中國信託商業銀行冒名申請貸款）、臺灣士林
    地方法院檢察署八十八年度偵字第一九一號（關於向玉山商
    業銀行冒名申請貸款）移送併案審理部分，與本案起訴部分
    為同一犯罪事實，本院亦應一併審究。爰審酌被告甲○○於
    犯罪時正值壯年，不思循合法途徑獲致財富，竟運用智慧於
    不正之途，且所犯偽造文書及詐欺等犯行之次數非少，情節
    非輕，惟於審理中坦承犯罪，表示悔意，暨其犯罪之動機、
    目的、手段、生活狀況、智識程度等一切情狀，量處如主文
    所示之刑。另公訴人及辯護人雖以被告甲○○之犯後態度良
    好，且不諳法律、受人利用，所偽造之本票金額僅有十四萬
    元，而其所犯偽造有價證券罪之最輕本刑為三年以上有期徒
    刑，法重情輕，請求依刑法第五十九條規定酌減其刑等情，
    惟按刑法第五十九條之酌量減輕其刑，必於犯罪之情狀，在
    客觀上足以引起一般同情，認為即予宣告法定低度刑期，猶
    嫌過重者，始有其適用（最高法院五十一年臺上字第八九九
    號判例意旨參照），本件被告甲○○參與多次偽造文書及詐
    欺等犯行，乃居於主要犯罪地位之人，而各銀行因詐騙受害
    之金額計達二百餘萬元，並非少數，就被告犯罪之情狀綜合
    觀察，並無在客觀上足以引起一般同情可言，尚無引用刑法
    第五十九條酌量減輕其刑之餘地，併為敘明。
三、如附表一所示之被告甲○○參與偽造之本票（不含真正發票
    人張李碧珍簽發部分），應依刑法第二百零五條之規定，宣
    告沒收之。如附表二所示之私文書（除如附表二編號(三)(四)所
    示之印鑑證明及登記清冊部分外，均為被告所偽造之私文書
    ，均已因提出行使而非被告等所有，不予沒收該等私文書，
    但其上有偽造之「丙○○」、「乙○○」署押及印文；又如
    附表二編號(三)(四)所示之登記清冊及印鑑證明部分，雖非被告
    所偽造之私文書，惟其上亦有偽造之「乙○○」印文），其
    上偽造之「丙○○」、「乙○○」署押及印文（枚數詳如附
    表二所示）；及如附表三所示之未證明業已滅失、用於被告
    前揭各該犯行之偽造「丙○○」印章一枚（如附表三(一)所示
    ，為被告甲○○向上海商業儲蓄銀行冒名開戶所用印章）、
    偽造「乙○○」印章三枚（如附表三(二)編號Ａ所示，為被告
    甲○○、黃妙蘭、周明仁向戶政機關冒名登記之印鑑章；如
    附表三(二)編號Ｂ所示，為被告甲○○、黃妙蘭向中國信託商
    業銀行冒名申貸所用、未用於甲○○單獨行使偽造租約之普
    通印章；如附表三(二)編號Ｃ所示，為被告甲○○單獨行使偽
    造租約之普通印章），均應依刑法第二百十九條之規定，宣
    告沒收之。
四、公訴意旨另以：被告甲○○、黃妙蘭、周明仁等於冒名領取
    補發之乙○○國民身份證後，共同偽造信用卡申請書，提出
    向中國信託商業銀行申請乙○○之信用卡及周明仁之副卡，
    使該行陷於錯誤而發卡，由周明仁持卡刷用消費四萬元，詐
    取財物等情，因認被告甲○○與周明仁、黃妙蘭（均業經另
    案判決確定），就此部分亦涉犯共同詐欺罪嫌。惟查被告甲○○、黃妙蘭、周明仁共同偽造「乙○○」名義之「信用卡
    申請書」並持以行使部分，如前述固已觸犯行使偽造私文書
    罪責，然按刑法第三百三十九條第一項之詐欺罪，必須行為
    人意圖為自己或第三人不法之所有，施用詐術使他人陷於錯
    誤而交付財物，始能成立，周明仁既係該信用卡之副卡申請
    人，領得信用卡後原有持用消費之權，且該信用卡發卡後迄
    今並無欠款情形，亦有中國信託商業銀行八十七年十一月六
    日陳報狀（見本院八十七年度訴字第八一四號卷第六三至六
    四頁）在卷可參，周明仁刷卡後既俱已付帳，難認有何不法
    所有之意圖，不能以詐欺罪責相繩，被告甲○○亦無共同詐
    欺罪嫌可言。惟公訴人認此部分起訴事實與前述犯行具有裁
    判上一罪關係，依審判不可分原則，爰不另為無罪之諭知。
五、至於臺灣士林地方法院檢察署檢察官九十四年度偵緝字第五
    二號移送併辦意旨略以：被告甲○○意圖為自己不法之所有
    ，於八十六年七月二十二日向黃正義聲稱周轉困難，請其將
    名下所有坐落在臺北縣板橋市○○○街之房屋借予被告設定
    第二順位抵押以周轉資金，被告並交付發票人為賴國隆、面
    額為五十萬元之支票作為擔保，嗣支票並未兌現，被告甲○○亦避不見面，涉犯刑法詐欺罪嫌等情；另臺灣士林地方法
    院檢察署檢察官九十四年度偵緝字第五一號移送併辦意旨略
    以：被告甲○○於八十六年三月二十二日，持許小華遺失之
    國民身分證，冒用許小華之名義，向中華電信北區分公司，
    申請裝設0000000號電話使用，涉犯刑法偽造文書罪
    嫌等情，均認與本案構成連續犯之裁判上一罪關係，而移送
    本院併案審理。惟查訊據被告甲○○否認有上開移送併案意
    旨所指之犯行，辯稱：伊只有和黃正義說過要借五萬元，沒
    有向黃正義聲稱周轉困難，而請黃正義提供房屋設定抵押之
    事；伊應該沒有申請裝設0000000號這支電話等語，
    且查移送併辦意旨指被告甲○○所涉之犯罪事實，與本案被
    告甲○○向戶政、地政機關及金融機構，冒名申請身分證、
    證明文書、開立帳戶、申辦信用卡及貸款等之犯罪手法並不
    相同，被告甲○○縱有移送併辦意旨所指犯行，尚難認與本
    案犯行係自始即基於一概括犯意為之，與本案應無連續犯之
    裁判上一罪關係，本院自不得併予審判，應退回由檢察官另
    行偵辦，附此敘明。
據上論斷，應依刑事訴訟法第二百九十九條第一項前段、刑法第
二十八條、第二百零一條第一項、第二百十六條、第二百十條、
第二百十四條、第三百三十七條、第三百三十九條第一項、第五
十五條、第四十七條、第二百零五條、第二百十九條，罰金罰鍰
提高標準條例第一條前段，判決如主文。
本案經檢察官劉承武到庭執行職務
中　　華　　民　　國　九十四　年　　七　　月　二十九　日
                  刑事第八庭審判長法  官  陳  德  民
                                  法  官  陳  芃  宇
                                  法  官  孫  曉  青
上正本證明與原本無異。
如不服本判決應於送達後十日內向本院提出上訴狀。
                                  書記官  郭　錦　賢
中　　華　　民　　國　九十四　年　　八　　月　  四　  日
附錄本案論罪科刑法條全文：
刑法第二百零一條第一項
意圖供行使之用，而偽造、變造公債票，公司股票或其他有價證
券者，處三年以上十年以下有期徒刑，得併三千元以下罰金。
刑法第二百十條
偽造、變造私文書，足以生損害於公眾或他人者，處五年以下有
期徒刑。
刑法第二百十四條
明知為不實之事項，而使公務員登載於職務上所掌之公文書，足
以生損害
於公眾或他人者，處三年以下有期徒刑、拘役或五百元以下罰金
。
刑法第二百十六條
行使第二百十條至第二百十五條之文書者，依偽造、變造文書或
登載不實
事項或使登載不實事項之規定處斷。
刑法第三百三十七條
意圖為自己或第三人不法之所有，而侵占遺失物、漂流物或其他
離本人所持有之物者，處五百元以下罰金。
刑法第三百三十九條第一項
意圖為自己或第三人不法之所有，以詐術使人將本人或第三人之
物交付者，處五年以下有期徒刑、拘役或科或併科一千元以下罰
金。
附表一（依刑法第二百零五條沒收－偽造之有價證券）
┌─────────────┬─────────┬────────────┐
│  　名            稱      │偽造署押印文及數量│    備　　　　　註      │
├─────────────┼─────────┼────────────┤
│ 本票（受款人玉山商業銀行 │ （乙○○部分）   │見八十七年度訴字第八一四│
│ 、票面金額新臺幣十四萬、 │    署押一枚      │號卷，第八九頁          │
│ 發票日八十六年八月二十八 │    印文六枚      │                        │
│ 日、到期日八十六年十二月 │                  │                        │
│ 二十八日、共同發票人張李 │                  │                        │
│ 碧珍、乙○○）           │                  │                        │
└─────────────┴─────────┴────────────┘
附表二（依刑法第二百十九條沒收－偽造之署押及印文）
┌──┬──────────┬─────────┬────────────┐
│編號│　文　書　名　稱　  │偽造署押印文及數量│    備　　　　　註      │
├──┼──────────┼─────────┼────────────┤
│(一)  │（丙○○）上海商業儲│  署押一枚        │見八十六年度偵字第二三五│
│    │蓄銀行開戶印鑑卡《  │  印文一枚        │七七號卷，第五九頁      │
│    │86.7.28》           │                  │                        │
├──┼──────────┼─────────┼────────────┤
│(二)  │（乙○○）補領國民身│  印文二枚        │同上卷，第七頁          │
│    │分證申請書《86.8.5》│                  │                        │
├──┼──────────┼─────────┼────────────┤
│(三)  │（乙○○）印鑑登記證│  署押一枚        │見八十七年度訴字第八一四│
│    │明申請書《86.8.11》 │  印文一枚        │號卷，第九六頁          │
│    │                    │                  │                        │
│    │（乙○○）印鑑證明四│  印文四枚        │                        │
│    │份《86.8.11》       │                  │同上卷第五五頁          │
├──┼──────────┼─────────┼────────────┤
│(四)  │（乙○○）補發權狀之│  印文二枚        │同上卷，第五○至五一頁  │
│    │土地登記申請書《86.8│                  │                        │
│    │.11》               │                  │                        │
│    │（乙○○）登記清冊《│  印文一枚        │同上卷，第五二頁        │
│    │86.8.11》           │                  │                        │
├──┼──────────┼─────────┼────────────┤
│(五)  │（乙○○）切結書《86│  印文一枚        │同上卷，第五四頁        │
│    │.8.11 》            │                  │                        │
├──┼──────────┼─────────┼────────────┤
│(六)  │（乙○○）中國信託商│  署押二枚        │同上卷，第六五頁        │
│    │業銀行信用卡申請書《│  印文二枚        │                        │
│    │86.8.13》           │                  │                        │
├──┼──────────┼─────────┼────────────┤
│(七)  │玉山商業銀行（借款人│（乙○○部分）    │同上卷，第八八頁        │
│    │張李碧珍、連帶保證人│  署押一枚        │                        │
│    │乙○○）消費者貸款申│  印文一枚        │                        │
│    │請暨徵信批覆表《86.8│                  │                        │
│    │.22》               │                  │                        │
├──┼──────────┼─────────┼────────────┤
│(八)  │玉山商業銀行（借款人│（乙○○部分）    │同上卷，第九○頁        │
│    │張李碧珍、連帶保證人│  署押一枚        │                        │
│    │乙○○）約定書《86.8│  印文七枚        │                        │
│    │.28》               │                  │                        │
├──┼──────────┼─────────┼────────────┤
│(九)  │房屋租賃契約書（出租│  署押一枚        │見法務部調查局臺北市調查│
│    │人乙○○）《86.7.4》│  印文三枚        │處卷，第二三至二六頁    │
├──┼──────────┼─────────┼────────────┤
│(十)  │中國信託商業銀行（借│  署押三枚        │同上卷，第一四頁        │
│    │款人乙○○）金額二百│  印文九枚        │                        │
│    │十六萬元借據《86.9. │                  │                        │
│    │21》                │                  │                        │
├──┼──────────┼─────────┼────────────┤
│(十一)  │中國信託商業銀行（借│  署押三枚        │同上卷，第一五頁        │
│    │款人乙○○）金額三十│  印文九枚        │                        │
│    │六萬元借據《86.9.21 │                  │                        │
│    │》                  │                  │                        │
├──┼──────────┼─────────┼────────────┤
│(十二)  │（乙○○）中國信託商│  署押一枚        │同上卷，第一九頁        │
│    │業銀行授權書《86.9. │  印文二枚        │                        │
│    │21》                │                  │                        │
├──┼──────────┼─────────┼────────────┤
│(十三)  │（乙○○）中國信託商│  署押一枚        │同上卷，第三三頁        │
│    │業銀行承諾書《86.9. │  印文一枚        │                        │
│    │21》                │                  │                        │
├──┼──────────┼─────────┼────────────┤
│(十四)  │（乙○○）中國信託商│  署押一枚        │同上卷，第三四頁        │
│    │業銀行切結書《86.9. │  印文一枚        │                        │
│    │21》                │                  │                        │
├──┼──────────┼─────────┼────────────┤
│(十五)  │（乙○○）中國信託商│  署押一枚        │同上卷，第三五頁        │
│    │業銀行通知書《86.9. │  印文二枚        │                        │
│    │21》                │                  │                        │
├──┼──────────┼─────────┼────────────┤
│(十六)  │（乙○○）中國信託商│  署押一枚        │同上卷，第三六頁        │
│    │業銀行委託書《86.9. │  印文一枚        │                        │
│    │21》                │                  │                        │
├──┼──────────┼─────────┼────────────┤
│(十七)  │（乙○○）中國信託商│  署押一枚        │同上卷，第三七頁        │
│    │業銀行同意書《86.9. │  印文一枚        │                        │
│    │21》                │                  │                        │
├──┼──────────┼─────────┼────────────┤
│(十八)  │（乙○○）中國信託商│  署押一枚        │見八十七年度訴字第八一四│
│    │業銀行開戶印鑑卡《86│  印文二枚        │號卷，第一五七頁        │
│    │.9.22》             │                  │                        │
├──┼──────────┼─────────┼────────────┤
│(十九)  │（乙○○）中國信託商│  署押一枚        │同上卷，第一五八頁      │
│    │業銀行存款相關服務性│  印文一枚        │                        │
│    │業務申請約書書《86.9│                  │                        │
│    │.22》               │                  │                        │
├──┼──────────┼─────────┼────────────┤
│(二十)  │（乙○○）抵押權設定│  印文三枚        │同上卷，第五九至六一頁  │
│    │契約書《86.9.24》   │                  │                        │
├──┼──────────┼─────────┼────────────┤
│  │（乙○○）抵押權設定│  印文六枚        │同上卷，第五七至五八頁  │
│    │之土地登記申請書《86│                  │                        │
│    │.9.24 》            │                  │                        │
├──┼──────────┼─────────┼────────────┤
│  │（乙○○）中國信託商│  印文一枚        │同上卷，第一五三頁      │
│    │業銀行一百五十萬元取│                  │                        │
│    │款憑條《86.9.25》   │                  │                        │
├──┼──────────┼─────────┼────────────┤
│  │（乙○○）中國信託商│  印文一枚        │同上卷，第一五五頁      │
│    │業銀行四十萬元取款憑│                  │                        │
│    │條《86.9.26》       │                  │                        │
├──┼──────────┼─────────┼────────────┤
│  │（乙○○）中國信託商│  印文一枚        │同上卷，第一五六頁      │
│    │業銀行二十五萬元取款│                  │                        │
│    │憑條《86.9.30》     │                  │                        │
├──┼──────────┼─────────┼────────────┤
│    │                    │小計              │                        │
│    │                    │  署押二一枚      │                        │
│    │                    │  印文六六枚      │                        │
└──┴──────────┴─────────┴────────────┘
附表三（依刑法第二百十九條沒收－偽造之印章）
┌─────┬───────┬─────────┬────────────┐
│  編號    │    名  稱    │　   數  量       │    備　　　　　註      │
├─────┼───────┼─────────┼────────────┤
│(一)        │偽造之丙○○  │     一  枚       │被告甲○○向上海商業儲蓄│
│          │印章          │                  │銀行冒名開戶所用之印章  │
├──┬──┼───────┼─────────┼────────────┤
│(二)  │ Ａ │偽造之乙○○印│     一  枚       │被告甲○○、黃妙蘭、周明│
│    │    │鑑章（印登字第│                  │仁向戶政機關冒名登記之印│
│    │    │0000000│                  │鑑章                    │
│    │    │號）          │                  │                        │
│    ├──┼───────┼─────────┼────────────┤
│    │ Ｂ │偽造之乙○○  │     一  枚       │被告甲○○、黃妙蘭向中國│
│    │    │印章          │                  │信託商業銀行冒名申貸所用│
│    │    │              │                  │，而未用於甲○○單獨行使│
│    │    │              │                  │偽造租約之普通印章      │
│    ├──┼───────┼─────────┼────────────┤
│    │ Ｃ │偽造之乙○○  │     一  枚       │被告甲○○單獨行使偽造租│
│    │    │印章          │                  │約之普通印章            │
└──┴──┴───────┴─────────┴────────────┘
